---
title: "Real State Sample - Análise de Clusters"
author: "Grupo x"
date: "12/11/2019"
output: html_document
---

A base de dados utilizada neste trabalho é uma amostra aleatória de 1200 casas situadas em Saratoga, New York. Estão envolvidas 13 variáveis, 10 são variáveis numéricas, como o preço da casa, o tamanho do lote, a idade da casa, a condição, a área útil da casa, o número de casas de banho privadas e de serviço, o número de quartos e o número de lareiras. As variáveis são 3, se é perto do mar, se tem aquecimento central e o tipo de combustível utilizado na casa 

```{r setup, include=FALSE}
knitr::opts_chunk$set(echo = TRUE)
```


```{r int }
#library(readr)
#DadosTP <- read_delim("C:/Users/marci.MARCIA.000/Downloads/real-estate-sample-1200.txt", 
    #"\t", escape_double = FALSE, trim_ws = TRUE)
#View(DadosTP)

library(readr)
DadosTP <- read_delim("Downloads/real-estate-sample-1200.txt", 
    "\t", escape_double = FALSE, trim_ws = TRUE)
View(DadosTP)


summary(DadosTP)

#variável dependente 
preco<-DadosTP$`Sale Price`


#variáveis independentes 
tamanholote <- DadosTP$`Lot Size`
agua<-DadosTP$Waterfront  
idade<-DadosTP$Age 
arcentral<-DadosTP$`Central Air` 
tipocombustivel <- DadosTP$`Fuel Type`
areacasa<-DadosTP$`Living Area`
wcprivado<-DadosTP$`Full Baths`
wcservico<-DadosTP$`Half Baths`
quartos<-DadosTP$Bedrooms
lareira<-DadosTP$Fireplaces
uni <- DadosTP$`Pct College`
condicao <- DadosTP$Condition


#PLOTS
#plot preco vs tamanhodolote
plot(preco, tamanholote,main = "Preço vs Tamanho do lote", col.main= "red", xlab="Preço", ylab="Tamanho do lote", pch=16) #ver gráfico de dispersão para o tamanho do lote

#BARPLOT preco vs AGUA
rio <- c(2, 1198)
barplot(rio,
main = "Proximidade da água",
xlab = "Número de habitações",
ylab = "Proximidade da água",
names.arg = c("Yes", "No"),
col = "red",
horiz = FALSE)

#plot preco vs idadeCasa
plot(preco, idade, main = "Preço vs Idade da casa", col.main= "red", xlab="Preço", ylab="Idade da Casa", pch=16)


#BARPLOT preco vs Ar central
ar <- c(485, 715)
barplot(ar,
main = "Aquecimento central",
ylab = "Número de habitações",
xlab = "Aquecimento central",
names.arg = c("Yes", "No"),
col = c("green", "red"),
horiz = FALSE)

#BARPLOT preco vs fuel type

comb <- c(134, 168, 894, 2, 2)
barplot(comb,
main = "Tipo de combustível",
xlab = "Combustível",
ylab = "Número de habitações",
names.arg = c("Electric", "Gas","Oil", "Propane", "Wood"),
col= c("blue", "pink","yellow","darkgreen","red"),
horiz = FALSE)

#plot preco vs areaCasa
plot(preco, areacasa, main = "Preço vs Área da habitação", col.main= "red", xlab="Preço", ylab="Área da casa", pch=16)

#plot preco vs wcprivado 
plot(preco, wcprivado, main = "Preço vs WC Privado", col.main= "red", xlab="Preço", ylab="Número de WCs privados", pch=16)

#plot preco vs wcserviço
plot(preco, wcservico, main = "Preço vs WC Serviço", col.main= "red", xlab="Preço", ylab="Número de WCs de serviço", pch=16)

wcserv <- c(406, 794)
barplot(wcserv,
main = "Número de habitações com wc de serviço",
ylab = "Número de habitações",
xlab = "Número de wc de serviço",
names.arg = c("0", "1"),
col = c("0", "1"),
horiz = FALSE)


#plot preco vs número de quartos
plot(preco, quartos, main = "Preço vs Números de quartos", col.main= "red", xlab="Preço", ylab="Número de quartos", pch=16)

#plot preco vs lareira
plot(preco, lareira, main = "Preço vs Números de lareiras", col.main= "red", xlab="Preço", ylab="Número de lareiras", pch=16)


#criação das variáveis como factor 
agua.f <- factor(agua)
arcentral.f  <- factor(arcentral)
tipocombustivel.f <- factor(tipocombustivel)


levels(agua)<-c("Yes","No")
levels(arcentral)<-c("Yes","No")
levels(tipocombustivel)<-c("Oil","Gas","Wood","Propane", "Electric")

is.factor(tipocombustivel)

# diz-nos o número de vezes que cada variável aparece 
tabulate(agua.f)
tabulate(arcentral.f)
tabulate(tipocombustivel.f)

summary(agua.f)
summary(arcentral.f)
summary(tipocombustivel.f)

## coeficientes de regressão (LINEAR MODEL (lm) )
lm (preco ~ tamanholote + agua + idade + arcentral + tipocombustivel + areacasa + wcprivado + wcservico + quartos + lareira + uni + condicao)

## guardamos em model todos os elementos que vamos precisar
model=lm (preco ~ tamanholote + agua + idade + arcentral + tipocombustivel + areacasa + wcprivado + wcservico + quartos + lareira + uni + condicao)

summary(model)

summary.aov(model)



#tentativa de excluir os outliers 

boxplot(preco, horizontal = TRUE)$out

outliers <- boxplot(preco, horizontal = TRUE)$out

DadosTP[which(preco %in% outliers),]


DadosTP1 <- DadosTP[which(preco %in% outliers),]


boxplot(DadosTP1$`Sale Price`)

lm (DadosTP1$`Sale Price`~ DadosTP1$`Lot Size` + DadosTP1$Waterfront + DadosTP1$Age + DadosTP1$`Central Air` + DadosTP1$`Fuel Type` + DadosTP1$Condition + DadosTP1$`Living Area` + DadosTP1$`Pct College` + DadosTP1$`Full Baths` + DadosTP1$`Half Baths` + DadosTP1$Bedrooms +DadosTP1$Fireplaces)



```

O modelo acima é obtido através da utilização da função do R lm() e o resultado é obtido com a utilização da função summary() no modelo. 
Na primeira linha dos resultados está a fórmula utilizada para analisar os dados. A fórmula contém uma variável preditora (preço) e dez variáveis de resposta (tamanholote, agua, idade, arcentral, tipocombustivel, areacasa, wcprivado, wcservico, quartos, lareira). 

A linha seguinte mostra os resíduos do modelo. Os resíduos são a diferença entre os valores reais de resposta observados e os valores de resposta que o modelo previu. 
Para saber o quão bem o modelo se ajusta aos dados deve-se procurar uma distribuição simétrica entre esses pontos no valor da média zero. 
A distribuição dos resíduos não parece ser fortemente simétrica, uma vez que a média é de -4585.


---
"Teste F- ANOVA"
---

H0: o modelo de regressão não é válido
H1: o modelo de regressão é válido 
valor p-value<0.05 --> rejeitar H0, 
  
  p-value=2.2e-16 --> rejeito h0, o modelo é válido 
Multiple R-squared: 0.6582, 65,82% da variação do resultado é explicado pela variação das variáveis do modelo. 

EXPLLICAR ANOVA

```{r}

library(tidyverse)
library(caret)
library(leaps)

library(MASS)


#ajuste completo do modelo 

full.model <- lm (preco ~., data = DadosTP)
summary(full.model)

# modelo de regressão utilizando Stepwise
# stepAIC(object, scope, scale = 0,
#         direction = c("both", "backward", "forward"),
#         trace = 1, keep = NULL, steps = 1000, use.start = FALSE,
#         k = 2, ...)

step.model <- stepAIC(full.model, direction = "both",
                      trace = FALSE)
summary(step.model)


step.modelb <- stepAIC(full.model, direction = "backward",
                      trace = FALSE)
summary(step.modelb)

step.modelf <- stepAIC(full.model, direction = "forward",
                       trace = FALSE)
summary(step.modelf)


models <- regsubsets(preco~., data = DadosTP, nvmax = 12,
                     method = "seqrep")
summary(models)


# Set seed for reproducibility
set.seed(123)
# Set up repeated k-fold cross-validation
train.control <- trainControl(method = "cv", number = 10)
# Train the model
step.model <- train(`Sale Price` ~., data =DadosTP,
                    method = "leapBackward",
                    tuneGrid = data.frame(nvmax = 1:12),
                    trControl = train.control)

# precisão do modelo - escolher o menor erro médio de previsão e MAE, R squared quanto maior melhor 
step.model$results

#melhor modelo 
step.model$bestTune

#coeficientes finais do modelo 
coef(step.model$finalModel, 5)
summary(step.model$finalModel)

#ou
lm(preco ~ arcentral + condicao + areacasa + wcprivado + quartos,
   data = DadosTP)

AIC(step.model)
AIC(step.modelb)
AIC(step.modelf)





```

```{r}

model2=lm(preco ~ arcentral + condicao + areacasa + wcprivado + quartos)

summary(model2)
```


---
title: "Condições assumidas pelo modelo"

--- 
```{r}

```

Normalidade dos resíduos: os resíduos gerados pelo ajuste da reta seguem uma distribuição normal 
Homocedasticidade: é necessário que a variância de Y seja constante para todos os valores de X
Independência: É necessário que não exista estrutura de dependência entre os dados, para que os resíduos sejam independentes e identicamente distribuídos.
Desta forma é necessário avaliar as suposições acima referidas através da análise de resíduos, vista gráficamente de seguida.

---
 "Avaliação dos Resíduos"
---

```{r residuos}
## Avaliando os resíduos 
windows()
par(mfrow=c(2,2))
plot(model2)
```


No primeiro gráfico, observam-se os resíduos em função dos valores estimados. Este gráfico é útil para observar a independência e a homocedasticidade, se os resíduos se distribuem de maneira razoavelmente aleatória e com a mesma amplitude em torno de zero. 

No segundo gráfico, pode-se avaliar a normalidade dos resíduos. A linha da diagonal a tracejado representa a distribuição normal e os pontos a distribuição dos resíduos observada. Espera-se que não exista grande fuga dos pontos em relação à linha. 

O terceiro gráfico pode ser avaliado de forma semelhante ao primeiro, obeservando a aleatoriedade e amplitude desta vez dos resíduos padronizados. 

O último permite visualizar as distâncias de Cook das observações, uma medida que influencia a presença de outliers quando possui valor maior do que 1. 

---
 "Provar a Normalidade"
---

##Utilizando o modelo de  KolmogrovSminorv para o model (todas as variáveis)
```{r }
residuals(model2)
summary(model2$residuals)

boxplot(model2$residuals)

matrix <- DadosTP[, c(2,4,7,8,9,10,11,12,13)]
matrix

res<- cor(matrix)
round(res,2)



```


---
"One-sample Kolmogorov-Smirnov test"
---

```{r ksteste}
ks.test(model2$residuals, "pnorm", mean(model2$residuals), sd(model2$residuals))




```


---
"Shapiro-Wilk normality test"
---

```{r shap}
## Teste do Shapiro 
shapiro.test(model2$residuals)


t.test(model2$residuals, mu=0, alternative = "two.sided")

```